ALVARO RAMIREZ LONDOÑO



Dirección: Calle 100 Nro. 33-32 Celular: 3137977920 E-mail: alvaroramirez5457@gmail.com

PERFIL

Networker Profesional, Comerciante de Vehículos y Propiedad Raíz, Empresario independiente por más de 30 años, amplia experiencia y trayectoria en el mundo de los negocios, desarrollo paralelamente Marketing Relacional y tradicional, siendo un enamorado de los sistemas de Mercadeo en Red por qué te permiten ganar tanto dinero como sean tus capacidades Personales, Comerciales y de Liderazgo.

Siempre he logrado escalar los más altos Rangos y Posiciones de cada empresa con la que trabajo, apoyado en la convicción, visión correcta y total seguridad de que ayudando a muchas personas podemos llegar a la Riqueza Personal, Espiritual, Familiar y Económica que todos anhelamos para tener calidad de vida y compartirla con todos nuestros seres queridos, cumpliendo todos los Sueños, Metas y Objetivos trazados.

DATOS PERSONALES

Fecha de Nacimiento:

Estado Civil:

Casado

Cédula de Ciudadanía:

Noviembre 16 1971

Casado

75.066.657

EXPERIENCIA LABORAL

ASEGURADORA COLPATRIA Oct 1991 – Nov 1995 Intermediario de Seguros

Manizales, caldas

MAPFRE SEGUROS Dic 1995 – Feb 2006 Intermediario de Seguros Manizales, caldas

LIBERTY SEGUROS Mar 2006 – Nov 2008 Intermediario de seguros Manizales, caldas

AUTOMOTORA CALAFQUEN

Ene 2009 – Oct 2009 Asesor Comercial Rancagua, Chile

AUTOS GIRALDO Nov 2009 – OCT 2012 Asesor Comercial Manizales, Caldas

AUTOMOTORES RAMIREZ Comerciante de Vehículos y Propiedad Raíz Nov 2013 - Actualmente Gerente Manizales, Caldas

ACN Sep. 2018 - Actualmente Empresario Bogotá D.C.

EDUCACION

Colegio: INSTITUTO UNIVERSITARIO DE CALDAS

Ciudad: Manizales Título: Bachiller

Fecha Finalización: noviembre 1990

☐ CAPACITACION COMPLEMENTARIA

Institución: INSTITUTO MEYER

Ciudad Manizales

Certificado: 6 niveles de inglés

Fecha Finalización: año 2000

■ EDUCACION SUPERIOR

Institución: UNIVERSIDAD CATOLICA DE MZLES

Ciudad Manizales

Carrera Técnico en Informática

Fecha de finalización: año 1997

Para efectos legales, hago constar que la información suministrada en esta hoja de vida es totalmente cierta y puede ser verificada a cabalidad.

Alvaro Ramirez Londoño 75.066.657 Manizales